臺灣桃園地方法院民事判決
110年度婚字第131號
原      告  曾微婷  
訴訟代理人  李怡卿律師
被      告  陳瑞文  
上列當事人間請求離婚等事件，本院於民國111年1月26日言詞辯
論終結，判決如下：
    主      文
准原告與被告離婚。
對於兩造所生未成年子女甲○、乙○○權利義務之行使或負擔，酌
定均由被告任之。
訴訟費用由被告負擔。
    事實及理由
一、原告主張：兩造於民國98年12月28日結婚，婚後約定住居原
    告父親位於桃園市○○區○○路○段000巷00弄00號處所，並育有
    未成年子女甲○（0，00年0月00日生）、乙○○（0，00年00月
    00日生）。兩造婚姻關係期間，被告對原告極度不信任，不
    時懷疑原告有外遇，原告為家庭經濟加班晚歸，被告即會以
    「跟哪個外勞到MOTEL打炮」羞辱原告。被告經常查看原告
    手機，如發現原告與其不認識之人通話，即會質問原告與何
    人通話、關係為何、通話內容，且會撥打電話給對方，詢問
    如何認識原告、與原告關係為何、是否對被告很不爽，讓原
    告在朋友面前顏面盡失。被告懷疑原告有外遇，經常無端質
    問，不滿意原告回應，即會扔擲物品、撕毀原告衣服、拉扯
    原告，甚且半夜將原告踹醒，質問那個男人是誰、叫甚麼名
    字，原告長期飽受身體與精神痛苦。原告因不堪被告之傷害
    ，於101年3、4月間離家，被告通報原告失蹤，警方尋獲原
    告後，兩造於101年10月7日前往原告租屋處取回原告物品，
    被告再度辱罵原告外遇，扔擲原告物品、摔壞原告手機，並
    拉扯原告，造成原告雙手挫傷，原告想逃離該處，遭被告推
    倒床上，嗣原告逃離跑到附近公園，被告追至再度拉扯原告
    ，將原告推倒在地，並威脅「在路上不要給人家打，小心不
    要給車撞死，我不要跟妳離婚，我要把你折磨到死」，上情
    經通報家庭暴力事件，並提出保護令之聲請，然因原告搬離
    租屋處，未能接獲開庭通知，致該案經本院駁回。原告因再
    度遭被告施暴不敢返家，獨自在外租屋生活，被告也搬離兩
    造約定住所，不知去向，兩造已無任何情感，無法共同生活
    相互扶持，實難期待婚姻關係得以維持，雙方婚姻之破綻係
    可歸責被告所致，爰依民法第1052條第2項之規定，請求判
    准兩造離婚。又原告因遭被告施以暴力，不得不離家獨自謀
    生，被告已將2名未成年子女接走，由被告獨自照顧，讓子
    女與被告維持原穩定之生活，符合子女之利益，請求2名未
    成年子女之權利義務，由被告單獨行使與負擔。並聲明：㈠
    請求准予兩造離婚。㈡兩造所生未成年子女甲○、乙○○權利義
    務之行使由被告擔任之。
二、被告答辯謂：同意原告離婚之請求，同意2名子女由被告監
    護。現在小孩都在讀書，他們自己會回家，最大的是國中1
    年級，除了被告與孩子同住，還有被告媽媽及妹妹，她們也
    會協助照顧；原告要給被告小孩的扶養費等語。　　
三、原告主張兩造於98年12月28日結婚，育有未成年子女甲○、
    乙○○等事實，業據提出戶口名簿為證，且為被告所不爭執，
    堪信為真實。原告前揭主張遭被告懷疑有外遇，長期飽受身
    體與精神痛苦，曾因不堪被告之傷害而離家，經警尋獲後，
    被告再度於101年10月7日辱罵原告有外遇，並扔擲原告之物
    品，摔壞原告之手機，且對原告有拉扯、推倒及威脅等行為
    ，原告因此不敢返家，兩造已難以維持婚姻等情，並提出診
    斷證明書、民事通常保護令聲請狀、家庭暴力事件通報表、
    平鎮市（現改制為平鎮區）北勢派出所調查筆錄、本院101
    年度家護字第1355號民事裁定等為證。被告對原告上開所述
    及提出之證據均不爭執，並同意原告離婚之請求。綜合上開
    事證，堪認原告之主張為真實。
四、按有民法第1052條第1項以外之重大事由，難以維持婚姻者
    ，夫妻一方得請求離婚；但其事由應由夫妻一方負責者，僅
    他方得請求離婚，此觀民法第1052條第2項之規定自明。所
    謂有民法第1052條第1項以外之重大事由，難以維持婚姻者
    ，係以婚姻是否已生破綻而無回復之希望為其判斷之標準。
    婚姻如有難以維持之重大事由，於夫妻雙方就該事由均須負
    責時，應比較衡量雙方之有責程度，僅責任較輕之一方得向
    責任較重之他方請求離婚，如雙方之有責程度相同，則雙方
    均得請求離婚，始符民法第1052條第2項規定之立法本旨（
    最高法院95年度第5次民事庭會議決議參照）。本件原告因
    遭被告懷疑有外遇，長期飽受身體與精神痛苦，故於101年3
    、4月間離家，嗣經警尋獲，惟被告於101年10月7日再度辱
    罵原告有外遇，摔擲原告之個人物品及手機，並對原告有拉
    扯、推倒、威脅等行為，導致原告無法再與被告同住，雙方
    因此分居至今，期間已無任何夫妻情感互動，且被告對於原
    告提出離婚之請求表示同意，顯見主觀上亦無意與原告繼續
    婚姻關係，堪認兩造婚姻已生破綻而無回復之希望，有難以
    維持婚姻之重大事由存在，且係可歸責於被告所致。從而，
    原告依民法第1052條第2項規定請求離婚，即屬有據，應予
    准許。
五、兩造經判准離婚後，對於所生未成年子女甲○、乙○○權利義
    務之行使或負擔未為協議，自得依原告之請求酌定之。本院
    依職權囑託桃園市助人專業促進協會進行訪視，其於109年1
    1月10日訪視原告，至於被告及未成年子女甲○、乙○○則因婉
    拒訪視，故無訪視資訊，嗣綜合評估親權能力、親職時間、
    親權意願、照護環境等項，認：本案原告為兩名未成年子女
    生母，兩造於98年結婚，並育有兩名未成年子女，101年10
    月原告因不堪被告不當對待而離家至今，期間皆無與兩名未
    成年子女聯繫、見面，故原告對於未成年子女生活、受照顧
    狀況等皆不清楚，原告無意願執行親權、親職陪伴，無意願
    進行會面探視，並因自身經濟狀況困窘，無力支付兩名未成
    年子女之撫育費用，評估原告因過往遭被告不當對待情形，
    離家後多年間仍受過往創傷記憶之苦，至今仍抗拒、恐懼與
    被告見面，甚至因難以接受需與被告接觸，亦表示無意願與
    兩名未成年子女會面，建議原告可透過進行心理諮商，修復
    過往創傷部分，以利身心狀況之穩定，因本會僅訪視原告一
    方，被告因多次聯繫皆無果，故無訪視資料，以上提供社工
    訪視之評估，仍請再就雙方訪視報告、相關事證及當庭陳述
    ，以未成年子女最佳利益裁定之等語，有桃園市助人專業促
    進協會109年11月13日、110年8月18日函及所附社工訪視報
    告、個案工作摘要紀錄表等在卷可稽。本院綜合上開事證及
    參考訪視報告之意見，審酌兩造所生未成年子女甲○、乙○○
    分別年滿12歲、11歲之年齡及性別、健康情形、意願、人格
    發展之需要，並兩造年齡、職業、品行、健康情形、經濟能
    力、生活狀況、保護教養子女之意願及態度，暨甲○、乙○○
    與兩造間及其他共同生活之人間之感情狀況等情狀，認兩造
    所生未成年子女甲○、乙○○權利義務之行使或負擔由被告任
    之，較符合未成年子女甲○、乙○○之利益。至被告如欲要求
    原告給付其關於子女之扶養費，應另行請求原告給付未成年
    子女扶養費，併予敘明。
六、據上論結，本件原告之訴為有理由，依家事事件法第51條，
    民事訴訟法第78條，判決如主文。
中　　華　　民　　國    111   年    2     月    14    日
　　　　　　　　　　　　   家事法庭法  官  張淑芬
以上正本係照原本作成。
如對本判決上訴，須於判決送達後20日內向本院提出上訴狀。（
須按他造人數提出繕本，並繳納第2審裁判費），上訴於臺灣高
等法院。如委任律師提起上訴者，應一併繳納上訴審裁判費。
中　　華　　民　　國    111   年    2     月    14    日
　　　　　　　　　　　　 　　　　　書記官   邱信璋